# 融资购买设备转租赁

提问人：Quintus 时间：2023-03-31 11:21:08
陈版主及各位吧友好：
A (出租人，出资方)
B(承租人，并作为融资主体，由A 支付全部设备款给B，并委托B 按进度支付设备款给C;另外B分 5 年期向A 支付租金)
C(销售设备)
D(真正租赁使用设备，由B再转租给D，D分 5 年期 B 支付租金)
其中，B 公司控股 C、D 公司，未指定回购人。
问题一融资转租赁是否合规?
问题二:融资租赁价格是根据 5 年期分摊，如何考虑关联交易和价格公允性问题?
问题三: 若 C 不作为回购人，是否符合销售收入准则?
问题四:回购价格明显低于回购时租赁物市场公允价值，承租人要求部分返还差价的，由回购人与承租人自行协商解决，而回购的资产如何进行账务处理?!
谢谢

回答人：chenyiwei
鉴于BCD属于同一集团（B控制C和D），该交易的实质就是以设备为抵押，并以B（母公司）提供保证担保（转贷），为集团内的D公司提供融资。设备销售交易发生于集团内的C和D之间。
1 、融资转租赁（B转租给D），B无融资租赁资质，严格来说可能存在合规性问题，但因系集团内部交易，本质上属于转贷，因此可能并不会有严重的不利后果。
2 、B从外部A获得融资，一般情况下公允性问题相对较小。
3 、该交易中的销售发生于C和D之间，即C向D销售设备。回购安排更多地是形式上的，不影响收入确认。
4 、承租资产体现在D公司账面，B不涉及对固定资产或使用权资产的账务处理。